【裁判字號】    98,訴,4392
【裁判日期】    981231
【裁判案由】    毒品危害防制條例
【裁判全文】
臺灣板橋地方法院刑事判決              98年度訴字第4392號
公  訴  人  臺灣板橋地方法院檢察署檢察官
被      告  甲○○
上列被告因違反毒品危害防制條例案件，經檢察官提起公訴（98
年度毒偵字第7767號），及移送併辦（98年度毒偵字第7432號）
，本院裁定改用簡式審判程序審理，判決如下：
    主  文
甲○○施用第一級毒品，累犯，處有期徒刑捌月。扣案之第一級
毒品海洛因壹包（驗餘淨重零點柒零零肆公克）、含第一級毒品
海洛因殘渣，無法析離之塑膠袋壹個，均沒收銷燬之；分裝杓壹
支，沒收。
    事  實
一、甲○○前於民國80年間因違反麻醉藥品管理條例案件，經法
    院判處有期徒刑5 年8 月確定，於83年7 月23日假釋出監，
    假釋期間交付保護管束。又因違反麻醉藥品管理條例、藥事
    法、槍砲彈藥刀械管制條例、肅清煙毒條例、侵占等案件，
    先後經法院判處有期徒刑1 年2 月、10月、6 年、5 月、3
    年10月、10月確定，與前揭撤銷假釋後之殘刑3 年27日合併
    執行，於92年1 月28日假釋出監，假釋期間交付保護管束。
    後於93年6 月10日撤銷假釋，入監執行殘刑有期徒刑6 年2
    月27日，嗣經法院裁定減刑及定應執行刑有期徒刑6 年5 月
    15日，甫於96年12月10日執行完畢（於本案構成累犯）。其
    前於93年間因施用毒品案件，經本院裁定送觀察、勒戒後，
    認有繼續施用毒品之傾向，改裁定送強制戒治，於94年3 月
    29日強制戒治期滿，並經臺灣板橋地方法院檢察署檢察官於
    94年5 月27日以94年度戒毒偵字第199 號為不起訴處分確定
    。復於97年間因施用毒品案件，經臺灣基隆地方法院於97年
    6 月24日以97年度訴字第551 號各判處有期徒刑7 月、4 月
    ，應執行有期徒刑10月，並經臺灣高等法院於97年9 月11日
    以97年度上訴字第3894號判處上訴駁回確定。復於同年間因
    施用毒品案件，經臺灣臺北地方法院於97年9 月17日以97年
    度易字第2059號判處有期徒刑4 月確定。另於同年間因施用
    毒品案件，經臺灣臺北地方法院於97年11月10日以97年度訴
    字第1783號判處有期徒刑10月確定。上開4 罪嗣經裁定應執
    行有期徒刑1 年10月確定（現執行中）。詎其仍不知悔改，
    竟基於施用第1 級毒品海洛因之犯意，於98年9 月4 日上午
    10時許，在臺北縣新店市○○路1 巷6 號2 樓住處，以將第
    1 級毒品海洛因摻入香菸，點燃香菸吸食煙霧之方式，施用
    第1 級毒品海洛因乙次。嗣其於98年9 月4 日23時許，在卓
    有榮位於臺北縣樹林市○○路795 號2 樓A2室住處為警查獲
    ，並當場起出其所有之第1 級毒品海洛因1 小包（驗餘淨重
    0.7004公克）、含第1 級毒品海洛因殘渣，無法析離之塑膠
    袋1 個，及其所有，供施用海洛因所用之分裝杓1 支，甲○
    ○冒用楊兆億之名義應訊，供承施用海洛因之犯行（偽造文
    書部分，本院另案審理），經警採集其尿液送驗結果呈嗎啡
    陽性反應。復於98年9 月5 日16時許，在臺北縣板橋市○○
    街36之5 號「馥麗旅社」為警查獲，經其同意接受員警採集
    其尿液送驗結果亦呈嗎啡陽性反應。
二、案經臺灣板橋地方法院檢察署檢察官主動偵查起訴，暨臺北
    縣政府警察局板橋分局移送臺灣板橋地方法院檢察署檢察官
    偵查後移送併辦。
    理  由
一、上揭犯罪事實業經被告甲○○於本院審理中坦承不諱（見臺
    本院98年12月16日準備程序、簡式審判筆錄），並有第1 級
    毒品海洛因1 小包（驗餘淨重0.7004公克）、含第1 級毒品
    海洛因殘渣，無法析離之塑膠袋1 個，及分裝杓1 支扣案可
    稽（見臺灣板橋地方法院檢察署98年度毒偵字第6699號偵查
    卷第16頁）。而被告於98年9 月4 日23時許、98年9 月5 日
    16時許先後二次為警查獲後所採集之尿液經送檢驗結果均呈
    嗎啡陽性反應等情，有臺灣檢驗科技股份有限公司濫用藥物
    尿液檢驗報告2 紙在卷可憑（見上開偵查卷第58頁、臺灣板
    橋地方法院檢察署98年度毒偵字第7432號偵查卷第11頁）。
    至於被告於98年9 月4 日23時許、98年9 月5 日16時許為警
    查獲後所採集之尿液送鑑定結果雖均呈嗎啡陽性反應，惟被
    告於偵查及本院審理中均供稱於98年9 月4 日為警查獲，98
    年9 月5 日交保後，至98年9 月5 日再被查獲期間，並未施
    用任何毒品等語，且被告於98 年9月5 日16時許為警查獲後
    所採集之尿液送鑑定檢出之嗎啡濃度較被告於98年9 月4 日
    23時許為警查獲後所採集之尿液送鑑定檢出之嗎啡濃度低，
    故被告辯稱僅施用海洛因1 次等語，亦非不可採。此外，並
    有交通部民用航空局航空醫務中心鑑定書1 紙在卷可稽（見
    臺灣板橋地方法院檢察署98年度毒偵字第6499號偵查卷第55
    頁），足認被告之任意性自白與事實相符。又被告有前揭觀
    察、勒戒、強制戒治及論罪科刑、執行情形，有臺灣高等法
    院被告前案紀錄表1 份在卷可憑。是以，本件事證明確，被
    告所犯本件施用第1 級毒品之犯行洵堪認定，應予依法論處
    。
二、核被告甲○○所為，係犯毒品危害防制條例第10條第1 項之
    施用第1 級毒品罪。被告持有第1 級毒品海洛因，既意在供
    己施用，其持有之低度行為應為施用之高度行為所吸收，不
    另論罪。末查，被告有如事實欄所載之論罪科刑及執行情形
    ，有臺灣高等法院被告前案紀錄表1 份在卷可查，其於有期
    徒刑執行完畢後，5 年內故意再犯本件有期徒刑以上之罪，
    為累犯，應依法加重其刑。爰審酌被告素行不佳，多次漠視
    法令之禁制，恣意濫用毒品，戕害己身，顯無悔改之意，惟
    於他人尚無明顯重大危害，及其犯後坦承犯行，態度良好等
    一切情狀，量處如主文所示之刑，以資懲儆。
三、扣案之第1 級毒品海洛因1 包（驗餘淨重0.7004公克）、含
    第1 級毒品海洛因殘渣，無法析離之塑膠袋1 個，屬第1 級
    毒品（其內毒品與外袋、香菸無法析離完盡，應概認屬查獲
    之毒品），不問屬何人所有，均應依毒品危害防制條例第18
    條第1 項前段之規定併予宣告沒收銷燬之。另扣案之分裝杓
    1 支，係被告所有，且為供其施用第1 級毒品所用之物，業
    據被告於偵查中供承在卷，惟其僅係日常用品臨時替代使用
    之物，就其性質上或使用上，非專供施用毒品之器具，爰依
    刑法第38條第1 項第2 款之規定宣告沒收。
四、臺灣板橋地方法院檢察署以98年度毒偵字第7432號移送本院
    併案審理之犯罪事實，與本案起訴之犯罪事實相同，附此敘
    明。
五、本件經檢察官提起公訴，被告於準備程序中就被訴事實為有
    罪之陳述，經法官告知簡式審判程序之旨，並聽取公訴人、
    被告之意見後，經本院合議庭裁定由受命法官獨任進行簡式
    審判程序，併予敘明。
據上論斷，應依刑事訴訟法第273 條之1 第1 項、第299 條第1
項前段，毒品危害防制條例第10條第1 項、第18條第1 項前段，
刑法第11條前段、第47條第1 項、第38條第1 項第2 款，判決如
主文。
本案經檢察官張瑞玲到庭執行職務。
中    華    民    國    98    年    12    月    31    日
                  刑事第十七庭  法  官  曾正耀
上列正本證明與原本無異。
如不服本判決，應於判決送達後10日內敘明上訴理由，向本院提
出上訴狀 (應附繕本) ，上訴於臺灣高等法院。其未敘述上訴理
由者，應於上訴期間屆滿後20日內向本院補提理由書「切勿逕送
上級法院」。
                                書記官  田世杰
中    華    民    國    98    年    12    月    31    日
附錄論罪科刑依據之法條：
毒品危害防制條例第10條第1項
施用第1級毒品者，處 6 月以上 5 年以下有期徒刑。


司法院資訊處製作；財團法人民間司法改革基金會備份。
